臺灣士林地方法院民事裁定
111年度小聲抗字第1號
抗  告  人  王家松
兼  代理人  王怡馨
相  對  人  蕭晏秋
            楊斯閎
上列抗告人因與相對人間聲請訴訟救助事件，對於中華民國111
年5月31日本院士林簡易庭111年度士救字第8號裁定提起抗告，
本院裁定如下：
    主  文
原裁定關於准予相對人楊斯閎訴訟救助部分廢棄。
上開廢棄部分，相對人楊斯閎於原審之聲請駁回。
其餘抗告駁回。
抗告費用由抗告人負擔二分之一，餘由相對人楊斯閎負擔。
    理  由
一、按當事人無資力支出訴訟費用者，法院應依聲請，以裁定准
    予訴訟救助。但顯無勝訴之望者，不在此限。民事訴訟法第
    107條第1項定有明文。當事人因無資力支出訴訟費用而聲請
    訴訟救助者，關於無資力支出訴訟費用之事由，應提出可使
    法院信其主張為真實並能即時調查之證據，以釋明之，此觀
    民事訴訟法第109條第2項、第284條規定自明。法院調查聲
    請人是否無資力支出訴訟費用，專就聲請人提出之證據為之
    。如聲請人並未提出證據，或依其提出之證據，未能信其無
    資力支出訴訟費用之主張為真實，即應將其聲請駁回。次按
    經財團法人法律扶助基金會分會准許法律扶助之無資力者，
    其於訴訟或非訟程序中，向法院聲請訴訟救助時，除顯無理
    由者外，應准予訴訟救助，不受民事訴訟法第108條規定之
    限制。法律扶助法第63條亦有明定。準此，當事人依法律扶
    助法申請法律扶助，經分會准許法律扶助，其再向法院聲請
    訴訟救助時，除該當事人申請扶助之本案訴訟（非訟）事件
    有無須經調查辯論，即知其應受敗訴裁判之顯無理由情形者
    外，法院應即准許，無庸就其資力再為審查，始符法意（最
    高法院104年度台抗字第820號裁定參照）。
二、抗告意旨略以：相對人楊斯閎名下有汽車1輛，而得以負擔
    每年應繳納之燃料費、牌照稅及油價，且其尚與新光銀行申
    請貸款帳戶，足見其有資力，爰依法提起抗告等語。並聲明
    ：原裁定廢棄。
三、經查：
　㈠相對人蕭晏秋對抗告人提起請求返還押租金等事件（案號：
    本院士林簡易庭111年度士小字第589號，下稱系爭事件），
    向財團法人法律扶助基金會士林分會（下稱法扶士林分會）
    申請法律扶助經獲准在案等情，有該會准予扶助證明書在卷
    可稽（見原審卷第12頁）。而相對人所提系爭事件，業已提
    出房屋租賃契約書、LINE對話紀錄、收據、等件為證（見系
    爭事件卷第16-58頁），仍需經調查審認，始能知悉勝負結
    果，尚難遽認係顯無理由，揆諸前揭說明，即無庸就其資力
    再為審酌，是相對人蕭晏秋聲請訴訟救助，自應准許。
　㈡至相對人楊斯閎雖就系爭事件聲請訴訟救助，惟並未提出能
    即時調查之證據，以釋明其現窘於生活，且缺乏經濟信用，
    致無資力支出該訴訟費用，況本院調閱相對人楊斯閎稅務電
    子閘門財產所得調件明細表，顯示相對人楊斯閎於110年報
    稅所得約為新臺幣44萬元，有車輛1輛之財產（見限制閱覽
    卷），再佐以系爭事件應繳之第一審裁判費不過千元，難認
    相對人楊斯閎究有何窘於生活、缺乏經濟信用、無籌措款項
    支出訴訟費用之信用技能之情事，且相對人楊斯閎亦未經法
    扶士林分會准予法律扶助，則其聲請訴訟救助自不應准許。
四、綜上所述，本件相對人蕭晏秋聲請訴訟救助，應予准許；相
    對人楊斯閎之聲請，則不應准許。原審以相對人蕭晏秋為無
    資力之人為由，准許相對人蕭晏秋訴訟救助之聲請，於法並
    無違誤，抗告意旨指摘原裁定此部分不當，聲明廢棄，為無
    理由，應予駁回；另原審准許相對人楊斯閎訴訟救助之聲請
    ，尚有未洽，抗告意旨指摘原裁定此部分不當，聲明廢棄，
    為有理由，爰由本院將原裁定此部分廢棄，並駁回相對人楊
    斯閎在原審之聲請。
五、據上論結，本件抗告為一部有理由，一部無理由，爰裁定如
     主文。
中　　華　　民　　國　　111 　年　　10　　月　　28　　日
                  民事第二庭  審判長法  官  陳章榮

                                    法  官  王伯文

                                    法  官  蔡子琪
以上正本係照原本作成。
本件裁定不得再為抗告。
中　　華　　民　　國　　111 　年　　10　　月　　28　　日
                                    書記官  周苡彤